【裁判字號】    89,重訴,8
【裁判日期】    890828
【裁判案由】    家庭暴力罪之殺人等
【裁判全文】
臺灣士林地方法院刑事判決                            八十九年度重訴字第八號
    公  訴  人  臺灣士林地方法院檢察署檢察官
    被      告  甲○○
右列被告因殺人等案件，經檢察官提起公訴（八十九年度偵字第三八九九號），本院
判決如左：
    主  文
本件公訴不受理。
    理  由
一、公訴意旨略稱：被告甲○○與黃郁雯係夫妻關係，二人平日相處不睦。民國八十
    九年四月十九日，被告與黃郁雯相約台北見面，於同日下午四時三十分許，黃郁
    雯自花蓮北上，前往台北市○○區○○路一段五號三樓被告住宅與之相會，惟二
    人因工作、虧空公款及子女居住等糾紛，於住宅客廳發生劇烈爭執，黃郁雯並手
    持折疊刀拒絕被告接近，詎被告因而心生不滿，竟萌生殺人之犯意，將黃郁雯拉
    進住宅臥室後，以雙手緊握黃郁雯持折疊刀之手，猛刺黃郁雯左胸部二刀及左腰
    部三刀，二人於拉扯之間，黃郁雯於前頸部、前胸及右下巴處並受有多處刀傷，
    黃郁雯雖曾呼救，仍因多發性單面刃銳器刺、割創致左側血胸出血性休克，於送
    醫途中不治死亡。被告於黃郁雯呼救之同時，為求中毒死亡與黃郁雯同歸於盡，
    復另行起意，將廚房瓦斯爐之瓦斯接管，漏逸瓦斯引入餐廳及浴室等處，使之充
    斥於空氣中致生公共危險。然被告因無中毒跡象，乃於漏逸瓦斯約十數分鐘後前
    往廚房，先將廚房內熱水器自動點火裝置之電池取下，並將浴室水龍頭開啟，復
    將廚房瓦斯爐之開關打開以達前揭漏逸氣體之目的，惟其應注意引入瓦斯時若遇
    火花將有爆炸及炸燬住宅之可能，而依當時情形，並無不能注意之情事，竟疏未
    注意，致瓦斯因接觸瓦斯爐開關開啟之火花後不慎爆炸，炸燬現供人使用之前開
    住宅餐廳、浴室等處，致生公共危險，但被告並未因而死亡。被告為續達前揭自
    戕之目的，再次另行起意，持棉被二條以前揭爆炸產生之火苗引火後，分置於二
    間臥室內之床鋪，放火燒燬現供人使用之前開住宅之二間臥室，因認被告涉有刑
    法第二百七十一條第一項之殺人罪嫌，同法第一百七十七條第一項之漏逸氣體罪
    嫌，同法第一百七十六條、第一百七十三條第二項之準失火罪嫌及同法第一百七
    十三條第一項之放火罪嫌。
二、按被告死亡者，應諭知不受理之判決，刑事訴訟法第三百零三條第五款定有明文
    。
三、查本件被告甲○○業於民國八十九年七月二十七日死亡，此有台灣花蓮地方法院
    檢察署相驗屍體證明書一件附卷可稽。依照上開說明，爰不經言詞辯論，逕為不
    受理之判決。
據上論斷，應依刑事訴訟法第三百零三條第五款、第三百零七條判決如主文。
中     華      民     國    八 十 九   年      八      月    二十八     日
                                     臺灣士林地方法院刑事第四庭
         法  官 藍  雅  清
右正本證明與原本無異。
如不服本判決，應於送達後十日內，向本院提出上訴狀。
                                         書記官 游  秀  珠
中     華      民     國    八 十 九   年      九      月       五      日


司法院資訊處製作；財團法人民間司法改革基金會備份。
